臺灣桃園地方法院刑事裁定　　　　　　 96年度桃簡字第475號
聲　請　人　臺灣桃園地方法院檢察署檢察官
被　　　告　甲○○
　　　　　　　　　　　號
上列被告因傷害等案件，經檢察官聲請以簡易判決處刑（96年度
偵字第15號），本院判決如下：
    主  文
甲○○共同傷害人之身體，處拘役肆拾日，如易科罰金，以佰
元折算壹日，減為拘役貳拾日，如易科罰金，以佰元折算壹日
。
    事  實及理  由
一、本件犯罪事實均引用檢察官聲請簡易判決處刑書之記載（如
    附件）。
二、前開犯罪事實有：告訴人蔡明智於檢察官偵查中及本院訊
    問時指訴遭傷害及毀損之情甚明。證人宋啟運、林進興、
    周芷依於偵查中之證詞。告訴人提出之診斷證明書一紙。
    告訴人提出之鐘錶公司估價一紙，及共犯陳鎮士於警詢
    、檢察官偵訊及本院另案審理時供認屬實。事證明確，被告
    犯行堪以認定。
三、按刑法於94年2 月2 日修正公布，95年7 月1 日施行後，有
    關新舊法之適用原則，其中法律變更之比較適用原則，新法
    第2 條第1 項之規定，係規範行為後法律變更所生新舊法律
    比較適用之準據法，於新法施行後，應適用新法第2 條第1
    項之規定，為「從舊從輕」之比較；又刑之重輕標準，依裁
    判時之規定（最高法院刑事庭第8 次會議決議參照）。而修
    正後刑法第2 條第1 項規定：「行為後法律有變更者，適用
    行為時之法律。但行為後之法律有利於行為人者，適用最有
    利於行為人之法律」。又比較適用最有利於行為人之法律，
    應就罪刑有關之一切情形，比較其全部之結果，而為一體之
    適用，不應一部分適用新法，一部分適用舊法（最高法院29
    年上字第964 號判例旨參照）。被告行為後，刑法關於罰金
    刑之計算單位及處罰，及易科罰金之折算標準，均有修正：
    （１）於罰金刑之計算單位及處罰部分：刑法第33條第5 款
          業於94年2 月2 日修正公布，並自95年7 月1 日起施
          行；修正前刑法第33條第5 款規定「罰金：1 元以上
          。」；修正後刑法第33條第5 款規定「罰金：新臺幣
          1,000 元以上，以百元計算之。」；另95年6 月14日
          修正公布之中華民國刑法施行法第1 條之1 ：「中華
          民國94 年1月7 日刑法修正施行後，刑法分則編所定
          罰金之貨幣單位為新臺幣。94年1 月7 日刑法修正時
          ，刑法分則編未修正之條文定有罰金者，自94年1 月
          7 日刑法修正施行後，就其所定數額提高為30倍。但
          72年6 月26日至94年1 月7 日新增或修正之條文，就
          其所定數額提高為3 倍。」，現行刑法中，有關於罰
          金刑之計算單位及處罰之規定已有修正，自屬法律變
          更。
    （２）刑法第28條共犯之規定，於94年2 月2 日修正公布、
          95年7 月1 日施行前之規定為：「二人以上共同實施
          犯罪之行為者，皆為正犯」；現行刑法之規定則為：
          「二人以上共同實行犯罪之行為者，皆為正犯」。揆
          諸本條之修正理由係為釐清陰謀共同正犯、預備共同
          正犯、共謀共同正犯是否合乎本條規定之正犯要件。
          本案被告與綽號「阿凱」之成年男子間共同公然侮辱
          之犯行，均屬實行犯罪行為之正犯，比較上述修正前
          、後之刑罰法律，修正後之刑法並未有利於被告。
    （３）查被告行為時刑法第41條第1 項前段規定：「犯最重
          本刑為5 年以下有期徒刑以下之刑之罪，而受6個 月
          以下有期徒刑或拘役之宣告，因身體、教育、職業、
          家庭之關係或其他正當事由，執行顯有困難者，得以
          1 元以上3 元以下折算1 日，易科罰金。」又被告行
          為時之易科罰金折算標準，修正前罰金罰鍰提高標準
          條例第2 條前段（現已刪除）規定，就其原定數額提
          高為100 倍折算1 日，被告行為時之易科罰金折算標
          準，應以銀元100 元以上300 元以下折算1日，經折
          算為新臺幣後，應以新臺幣300 元以上900元以下折
          算為1 日。惟94年2 月2 日修正公布，於95年7 月1
          日施行之刑法第41條第1 項前段則規定：「犯最重本
          刑為5 年以下有期徒刑以下之刑之罪，而受6 個月以
          下有期徒刑或拘役之宣告者，得以新臺幣1000元、20
          00元或3000元折算1 日，易科罰金。」
    （４）修正前刑法第55條規定「犯一罪而其方法或結果行為
          犯他罪名者，從一重處斷。」，此即學理上所稱之「
          牽連犯」，然修正後已將之刪除，即改採一罪一罰之
          原則。
    經綜合比較新、舊法有關罰金刑之計算單位及處罰之規定（
    即比較修正前、後刑法第33條第5 款之規定；增訂之刑法施
    行法第1 條之1 與被告行為時之罰金罰鍰提高標準條例第1
    條前段、現行法規所定貨幣單位折算新臺幣標準第2 條之規
    定）；及前述易科罰金折算標準之結果，以及牽連犯之修正
    ，修正後規定並未較有利於行為人，則應依修正後刑法第2
    條第1 項前段規定，適用行為時之法律。
四、核被告所為，係犯刑法第277 條第1 項之傷害罪，及同法第
    354 條之毀損罪。被告甲○○與陳鎮士2 人間有犯意聯絡及
    行為分擔，為共同正犯。被告所犯上開二罪間，有方法、結
    果之牽連關係，應依修正前刑法第55條後段之規定，從一重
    之傷害罪處斷。爰審酌被告因細故即與陳鎮士共同毆傷告訴
    人，並毀損其財物，再考量告訴人所受傷害及遭毀損之物之
    價值，兼衡其品行、智識程度及犯後態度等一切情狀，量處
    如主文所示之刑，並諭知易科罰金之折算標準。又中華民國
　　96年罪犯減刑條例於96年6 月15日制定，於96年7 月16日施
  　行，被告所犯傷害罪係於96年4 月24日前所犯，所受宣告之
    刑未逾有期徒刑1 年6 月，非屬該條例第3 條第1 項第15款
    不得減刑之情形，依該條例第2 條第1 項第3 款之規定，宣
    告之拘役減其刑期2 分之1 ，並依修正前刑法第41條第1 項
    前段，諭知易科罰金之折算標準。
五、依刑事訴訟法第449 條第1 項前段、第454 條第2 項，修正
    後刑法第2 條第1 項前段，修正前刑法第28條、第277 條第
    1 項、第354 條、第55條、第41條第1 項前段，修正前罰金
    罰鍰提高標準條例第2 條，刑法施行法第1 條之1 第1 項、
    第2 項前段，中華民國96年罪犯減刑條例第2 條第1 項第3
    款、第7 條、第9 條，逕以簡易判決處如主文所示之刑。
六、如不服本判決，得於判決書送達之翌日起10日內，以書狀敘
    述理由，向本院提出上訴。
中　　華　　民　　國　　96　　年　　11　　月　　26　　日
                  刑事第七庭  法　官　蕭世昌
以上正本證明與原本無異。
如不服本判決，應於判決送達後10日內向本院提出上訴狀（應附
繕本）。
　　　　　　　　　　　　　　　書記官　賴文玲
中　　華　　民　　國　　96　　年　　11　　月　　26　　日
附錄本案論罪科刑法條：
中華民國刑法第277條
(普通傷害罪)
傷害人之身體或健康者，處三年以下有期徒刑、拘役或一千元以
下罰金。
犯前項之罪因而致人於死者，處無期徒刑或七年以上有期徒刑；
致重傷者，處三年以上十年以下有期徒刑。
中華民國刑法第354條
毀棄、損壞前二條以外之他人之物或致令不堪用，足以生損害於
公眾或他人者，處二年以下有期徒刑、拘役或五百元以下罰金。
